【裁判字號】    94,抗,2959
【裁判日期】    950207
【裁判案由】    假處分
【裁判全文】
臺灣高等法院民事裁定                  94年度抗字第2959號
抗  告  人  丁○○
            己○○
            乙○○
            甲○○
            戊○○
            丙○○
            上列六人共同送達.
            己○○    住台北市○○路○段21號）
上列抗告人因與相對人中華電信股份有限公司產業工會間假處分
事件，對於中華民國94年12月15日臺灣臺北地方法院94年度裁全
字第10497號所為裁定提起抗告，本院裁定如下：
    主  文
抗告駁回。
抗告訴訟費用由抗告人負擔。
    理  由
一、本件抗告人在原法院聲請論旨略以：抗告人原係相對人中華
    電信股份有限公司產業工會之會員代表，其中抗告人己○○
    並擔任該工會常務理事，抗告人乙○○、甲○○、丙○○、
    戊○○並擔任該工會理事，抗告人丁○○則擔任該工會監事
    ，任期均自民國（下同）92年2月起至95年2月止。詎該工會
    於94年11月17日召開第 3屆第12次理監事會議，違反人民團
    體法第23條第3款、工會法第20條第9款及相對人章程第18條
    第2款等強制規定，決議抗告人己○○、丁○○2人停權6個
    月，抗告人乙○○、甲○○、丙○○及戊○○等4人停權3個
    月，自收到會議記錄之日起算停權期間，抗告人一俟收受該
    會議記錄，即欲向法院提起確認停權處分無效之訴。茲因該
    工會將於94年12月22日進行會員代表大會，並進行會員代表
    之改選及推選理監事，為免抗告人權益受損，日後恐有無法
    強制執行或甚難執行之虞，爰依民事訴訟法第 532條之規定
    ，願供擔保以代釋明，聲請容忍抗告人繼續擔任該工會第 3
    屆會員代表大會代表及理、監事等職務，及享有該工會會員
    代表及其他工會幹部之選舉權及被選舉權之假處分云云。
二、惟按民事訴訟法第 532條所規定之假處分，係保全強制執行
    方法之一種，原為在本案請求尚未經判決確定以前，預防將
    來債權人勝訴後因請求標的之現狀變更，有日後不能強制執
    行或甚難執行之虞而設，故債權人聲請假處分，必以自己對
    於債務人，現在或將來有訴訟繫屬之本案請求為前提要件（
    最高法院41年臺抗字第46號判例參照）。經查，抗告人主張
    相對人於 94年11月17日所召開之第3屆第12次理監事會議，
    作成上開停權處分之決議，乃違反法院或章程乙節，縱然屬
    實，亦僅得由主管機關撤銷之，相對人若對主管機關撤銷工
    會決議之處分不服時，並應依法循訴願途徑予以救濟，此觀
    工會法第30條、第32條之規定即明。是兩造間就系爭工會理
    監事會議決議效力之爭執，顯非私法關係，抗告人殊無提起
    民事本案訴訟之權利，揆諸前揭說明，其本於民事訴訟法第
    532條之規定，聲請上開假處分，即屬無據。從而原裁定駁
    回抗告人所為假處分之聲請，所持理由雖與本院不同，但其
    結論並無二致，仍應維持。抗告論旨指摘原裁定不當，聲明
    廢棄，應認為無理由。
三、據上論結，本件抗告應認為無理由，依民事訴訟法第 495條
    之1第1項、第449條第2項、第95條、第78條、第 85條第1項
    前段，裁定如主文。
中    華    民    國    95    年    2     月    7     日
                  民事第六庭  審判長法  官  林鄉誠
                                    法  官  彭昭芬
                                    法  官  梁玉芬
正本係照原本作成。
本裁定除以適用法規顯有錯誤為理由，並經本院許可外，不得再
抗告。如提起再抗告，應於收受後10日內委任律師為訴訟代理人
向本院提出再抗告狀。並繳納再抗告費新台幣１千元。
中    華    民    國    95    年    2     月    9     日
                                    書記官  常淑慧


司法院資訊處製作；財團法人民間司法改革基金會備份。
